【裁判字號】    99,上訴,1880
【裁判日期】    991228
【裁判案由】    毒品危害防制條例
【裁判全文】
臺灣高等法院高雄分院刑事判決        99年度上訴字第1872號
上  訴  人
即  被  告  鄭博升
選任辯護人  柳聰賢律師
上列上訴人因毒品危害防制條例案件，不服臺灣屏東地方法院99
年度訴字第562 號、第717 號中華民國99年8 月26日第一審判決
（起訴案號：臺灣屏東地方法院檢察署99年度偵字第1128號、第
3951號；追加起訴案號：同署99年蒞字第2811號），提起上訴，
本院判決如下：
     主  文
原判決撤銷。
鄭博升犯販賣第三級毒品罪，共拾伍罪，各處如附表所示之刑；
又犯持有第二級毒品罪，處有期徒刑貳月；扣案之甲基安非他命
壹包（驗餘淨重零點伍伍捌公克）及殘留有第二級毒品甲基安非
他命之電子磅秤壹台均沒收銷燬。應執行有期徒刑拾貳年陸月；
扣案之甲基安非他命壹包（驗餘淨重零點伍伍捌公克）及殘留有
第二級毒品甲基安非他命之電子磅秤壹台均沒收銷燬，扣案之第
三級毒品愷他命貳拾包（驗餘淨重總計捌點壹公克）、行
動電話壹支（含門號0000000000號SIM 卡壹張）、1
號、2 號、3 號、4 號夾鍊袋各壹包、0 號夾鍊袋貳包、00號夾
鍊袋捌包及無編號夾鍊袋壹包均沒收，未扣案之販賣毒品所得共
計新臺幣柒仟柒佰元沒收，如全部或一部不能沒收，以其財產抵
償之。
     事  實
一、鄭博升明知愷他命（即K 他命）係毒品危害防制條例第2 條
    第2 項第3 款所管制之第三級毒品，未經許可，不得販賣，
    竟意圖營利，基於販賣第三級毒品愷他命之犯意，先於民國
    98年9 月間，向真實姓名年籍不詳綽號「姐仔」之成年女子
    ，以每公克新臺幣（下同）300 元之價格，販入重約50 公
    克之第三級毒品愷他命後，以其所有之門號0000000000行動
    電話作為販賣愷他命之聯絡工具，而分別於如附表所示之時
    、地，以如附表所示之價格，販賣如附表所示數量之愷他命
    予洪浚、李文智、陳源宏、蔡侑成、曹昱豪、蔡明倫、許
    良民及羅文鴻等人，均藉以牟利。又「姐仔」於98年9 月間
    ，販售上開愷他命予鄭博升時，無償將甲基安非他命1 包（
    驗前毛重0.7 公克、驗餘淨重0.558 公克、包裝袋重0.13公
    克）贈與鄭博升，鄭博升明知甲基安非他命係毒品危害防制
    條例第2 條第2 項第2 款所管制之第二級毒品，未經許可，
    不得持有，竟仍基於持有第二級毒品甲基安非他命之犯意予
    以收受，而非法持有之。嗣於99年1 月28日晚上9 時40分許
    ，警方徵得其同意，進入其位於屏東縣東港鎮○○路15之5
    號203 號房之居所進行搜索，當場查扣其所持有之上開甲基
    安非他命1 包、販賣附表編號15後所剩之第三級毒品愷他命
    23包（驗餘淨重總計38.13 公克）、其所有用以及預備用以
    販賣或分裝愷他命使用之上開行動電話1 支（含門號000000
    0000號SIM 卡1 張）、電子磅秤1 台（其上殘留有第二級毒
    品甲基安非他命及第三級毒品愷他命）、以手提袋裝盛之1
    號、2 號、3 號、4 號夾鍊袋各1 包、0 號夾鍊袋2 包、00
    號夾鍊袋8 包及無編號夾鍊袋1 包，與本案無直接關聯性之
    記事本1 本、現金4,400 元、門號0000000000行動電話1 支
    （內有SIM 卡1 張）、鐵製K 盤、磁盤各1 個、塑膠K 管、
    吸管鏟子各1 支、磨K 磁卡1 個及七星空香菸盒2 個等物，
    始查知上情，其嗣並於偵查及審判中均自白附表編號1 至4
    、8 、9 、14、15所示犯行。
二、案經屏東縣政府警察局報告臺灣屏東地方法院檢察署檢察官
    偵查起訴及臺灣屏東地方法院檢察署檢察官自動簽分追加起
    訴。
    理  由
壹、證據能力方面：
一、按被告以外之人於審判外之言詞或書面陳述，除法律有規定
    者外，不得作為證據，刑事訴訟法第159 條第1 項定有明文
    。被告以外之人（包括證人、鑑定人、告訴人、被害人及共
    同被告等）於審判外之言詞或書面陳述，為所謂傳聞證據，
    由於傳聞證據有悖於法院直接審理及言詞審理之精神，妨害
    當事人之反對詰問權，影響程序正義之實現，除法律有規定
    者（例如同法第159 條第2 項、第159 條之1 至第159 條之
    5 、第206 條等）外，原則上不具證據能力。本件證人蔡侑
    成、蔡明倫、曹昱豪於警詢所為陳述屬於傳聞證據，與渠等
    於本院審理時所為證述並非全然相同，被告之辯護人既對於
    上開證人之警詢筆錄之證據能力有所爭執，檢察官又未舉出
    上開警詢筆錄有何刑事訴訟法第159 條之2 例外得為證據之
    情形，是依上開規定，自無證據能力。惟上開證人之警詢陳
    述雖不得以之作為認定犯罪事實與否之證據，但參酌刑事訴
    訟法第166 條之1 第2 項、第3 項第6 款、第166 條之2 之
    規定及行反詰問時，容許以先前不一致之陳述作為彈劾證據
    之法理，非不得引為彈劾證據，以究明其證據價值之有無及
    程度，附此敘明。
二、又按被告以外之人於偵查中向檢察官所為陳述，除顯有不可
    信之情況者外，得為證據，刑事訴訟法第159 條之1 第2 項
    定有明文。偵查中對被告以外之人（包括證人、鑑定人、告
    訴人、被害人及共同被告等）所為之偵查筆錄，或被告以外
    之人向檢察官所提之書面陳述，性質上均屬傳聞證據。惟現
    階段刑事訴訟法規定檢察官代表國家偵查犯罪、實施公訴，
    依法其有訊問被告、證人及鑑定人之權，證人、鑑定人且須
    具結，而實務運作時，檢察官偵查中向被告以外之人所取得
    之陳述，原則上均能遵守法律規定，不致違法取供，其可信
    度極高，職是，除反對該項供述得具有證據能力之一方，已
    釋明「顯有不可信之情況」之理由外，不得遽指該偵查中之
    陳述不具證據能力。查證人洪浚、李文智、陳源宏、蔡侑
    成、曹昱豪、蔡明倫及許良民在檢察官偵訊時均有具結，有
    證人結文在卷可查（見99年度偵字第1128號卷第53、67、12
    8 、148 、139 頁背面、213 頁），且渠等未曾提及檢察官
    在偵查時有不法取證之情形，被告及辯護人亦未曾釋明上開
    證述有何顯不可信之情況，是上開證人於偵訊時所為證言依
    刑事訴訟法第159 條之1 第2 項之規定，自均得為證據。
三、按通訊監察之錄音、錄影，其所錄取之聲音或畫面，既係憑
    機械力拍錄，未經人為操控，該錄音、錄影，經依法調查後
    ，為有證據能力。查卷附0000000000號、0000000000號行動
    電話之通訊監察，係依臺灣屏東地方法院98年聲監字第238
    號、98聲監續字第184 號、第236 號、第238 號通訊監察書
    ，有上開通訊監察書影本附卷可稽，核係經合法之通訊監察
    ，且為被告及辯護人所不爭執，查無其他不宜作為證據之情
    事。而本判決所引用之通訊監察譯文，係依據上開通訊監察
    之錄音所製作，亦為檢察官、被告、辯護人所不爭執，此有
    本院99年11月30日準備程序筆錄可稽，是本件之通訊監察譯
    文既係依據通訊監察錄音所製作，為有證據能力。
四、末按被告以外之人於審判外之陳述，雖不符刑事訴訟法第15
    9 條之1 至第159 條之4 之規定，而經當事人於審判程序同
    意作為證據，法院審酌該言詞陳述或書面陳述作成時之情況
    ，認為適當者，亦得為證據，同法第159 條之5 第1 項有明
    文規定。茲查，本判決所引用之其餘屬於傳聞證據之證據，
    除原已符同法第159 條之1 至第159 條之4 規定及法律另有
    規定等傳聞法則例外規定，而得作為證據外，其餘卷證資料
    ，業經檢察官、被告、辯護人於本院準備程序時，表示對本
    判決傳聞證據部分，均同意作為證據。本院斟酌上開證據並
    無違法取得之情事，亦無證明力明顯過低之情形，認為作為
    本件被告認定犯罪有無之證據亦屬適當，是均得採為本件論
    斷之證據。
貳、實體方面：
一、訊據上訴人即被告鄭博升（下稱被告）供承附表編號1 至10
    、14、15所示販賣第三級毒品愷他命犯行及前開持有第二級
    毒品甲基安非他命犯行，及其認識證人曹昱豪、蔡明倫等事
    實，惟矢口否認附表編號11至13所示販賣愷他命予曹昱豪、
    蔡明倫之犯行，辯稱：其並未販賣愷他命予證人曹昱豪、蔡
    明倫，只有賣給證人蔡侑成，都是證人蔡侑成與其聯絡毒品
    交易事宜，證人蔡侑成向其購買愷他命時，證人曹昱豪、蔡
    明倫都站在蔡侑成旁邊云云；辯護人則辯護稱：證人曹昱豪
    於原審審理中與警詢供述內容不吻合，證人蔡明倫雖在原審
    審理中供稱有向被告購買過毒品，且是以其行動電話聯絡被
    告，但卷附被告上開行動電話之通訊錄內，卻無記載蔡明倫
    所使用的0000000000行動電話號碼，蔡明倫所述是否實在並
    非無疑，可能是證人曹昱豪、蔡明倫把附表編號10伊等與蔡
    侑成向被告合買部分，誤以為被告另外賣給曹昱豪1 次、蔡
    明倫2 次；且依最高法院裁判要旨，認為購毒者供出毒品來
    源，須有其他補強證據證明其所述之真實性，本件只有證人
    蔡明倫、曹昱豪之證詞，無其他補強證據，就檢察官起訴之
    附表編號11至13部分應為無罪判決。經查：
(一)、關於附表編號1 至10、14、15所示被告販賣愷他命予證人洪
    浚、李文智、陳源宏、蔡侑成、許良民、羅文鴻，及被告
    持有第二級毒品甲基安非他命之事實，業經被告於原審及本
    院審理時自白不諱，核與證人即如附表所示之向被告購毒之
    洪浚於偵訊、李文智、陳源宏、許良民於警詢及偵查、蔡
    侑成於偵查及原審、羅文鴻於警詢所證渠等向被告購買愷他
    命之情節大致相符（見99年度偵字第1128號卷第43頁背面、
    51、52、63至66、68至74、75至78、81、82、101 至105 、
    110 至112 、126 至127 、211 、214 至217 、239 至240
    頁、屏警刑民B 字第0990019321號卷〈下稱警一卷〉第46至
    48頁），其中附表編號1 至4 所示被告販賣愷他命予證人洪
    浚部分，並有被告使用之門號0000000000與洪浚使用之
    門號00000000 00 、0000000000之雙向通聯紀錄、原審核發
    之98年度聲監續字第236 號通訊監察書（監聽電話：000000
    0000）、98年度聲監字第238 號通訊監察書（監聽電話：00
    00000000）、洪浚使用之門號0000000000、0000000000之
    通訊監察譯文各1 份附卷可佐（見警一卷第126 、127 、12
    8 至137 頁、原審卷第29、30、85、85-1頁），而附表編號
    8 、9 部分，則有被告使用之上開門號與陳源宏使用之門號
    0000000000之雙向通聯紀錄、門號0000000000之申請人基本
    資料各1 份附卷可證（見原審卷第31至34頁、99年度偵字第
    1128號卷第87頁），再關於附表編號14部分，則有被告使用
    之上開門號與許良民使用之門號0000000000之雙向通聯紀錄
    、門號000000 0000 之申請人基本資料各1 份存卷可資比對
    （見原審卷第35至37頁、99年度偵字第1128號卷第151 頁）
    ，另附表編號10部分，則有證人蔡侑成所使用之門號000000
    0000之申請人基本資料1 份及證人蔡明倫於原審審理時證稱
    其知道證人蔡侑成也會跟被告買愷他命等語可佐（見99年度
    偵字第1128號卷第118 頁背面、原審卷第42頁背面），至於
    附表編號15部分，有被告所使用之上開門號與證人羅文鴻使
    用之門號0000000000之雙向通聯紀錄、門號0000000000之申
    請人基本資料各1 份在卷可查（見原審卷第81頁至84頁、99
    年度偵字第1128號卷第179 頁）；此外並有警方在被告上開
    居所搜索查獲之被告持有之白色結晶1 包、白色結晶粉末23
    包、聯繫販毒事宜使用之門號0000000000行動電話1 支、供
    販賣愷他命時秤重、分裝之用之電子磅秤1 台、1 號、2 號
    、3 號、4 號、無編號夾鍊袋各1 包、0 號夾鍊袋2 包與00
    號夾鍊袋8 包扣案可證；而上開扣案之白色結晶1 包、白色
    結晶粉末23包，經送請高雄市立凱旋醫院鑑定結果，分別為
    第二級毒品甲基安非他命及第三級毒品愷他命乙情，有該醫
    院99年4 月28日濫用藥物成品檢驗鑑定書1 份在卷可按（見
    99年度偵字第1128號卷第261 至264 頁）。另扣案之電子磅
    秤1 個，經送請高雄醫學大學附設中和紀念醫院鑑定結果，
    其上則殘留有甲基安非他命及愷他命成分，有該醫院99年6
    月18日檢驗報告附卷可查（見原審卷第42頁），足認被告前
    開關於附表編號1 至10、14、15所示販賣愷他命犯行及持有
    第二級毒品犯行之任意性自白，與事實相符，且有補強證據
    ，自堪採為認定事實之依據。被告上開附表編號1 至10、14
    、15所示販賣愷他命及持有第二級毒品之犯行，事證明確，
    堪以認定。
(二)、關於附表編號11所示被告販賣愷他命予證人曹昱豪、附表編
    號12、13所示被告販賣愷他命予證人蔡明倫部分：
 1. 查證人曹昱豪與證人蔡侑成、蔡明倫兩兄弟一起任職於屏東
    縣東港鎮○○路上之大立KTV ，證人曹昱豪於98年11月底至
    同年12月12日間某日晚上不詳時間，在大立KTV 上班時，以
    其持用之門號0000000000號行動電話，撥打被告所使用之上
    開門號0000000000號行動電話，表示要向被告購買愷他命「
    1 件」，被告隨後駕駛車號不詳之白色自小客車至大立KTV
    門口，證人曹昱豪即走到該自小客車之副駕駛座旁，被告即
    搖下車窗，將愷他命1 包（重量約1 公克）交予證人曹昱豪
    ，證人曹昱豪即自車窗處將價金400 元交予被告之事實，業
    經證人曹昱豪於偵查中具結證稱：其向被告鄭博升買過1 、
    2 次愷他命，是11月至12月跟被告買，是在大立KTV 店門口
    ，跟他買400 元，是先打電話給他，一手交錢，一手交貨，
    最後1 次跟被告買應該是11月底12月初，是在12月12日之前
    等語（見99年度偵字第1128號卷第146 頁背面至147 頁背面
    ），於原審審理時復具結證稱：其係於98年11月底到12月間
    ，晚上上班之時間，以400 元跟被告購買愷他命1 小包，交
    貨地點在屏東縣東港鎮大立KTV ，其向被告購買毒品，都是
    以其門號0000000000行動電話撥打被告之行動電話，就說要
    找他，跟他買愷他命1 件，電話中不會講價錢，不會約時間
    交貨，因為被告會到其工作的店前面，地點會在電話裡面講
    好，被告都是打完電話就過來，都是當面交錢、交毒品等語
    （見原審卷第88、89頁），前後證詞互核一致，參以被告自
    承與證人曹昱豪係不很熟的朋友，無過節等語（見原審卷第
    10頁背面），證人曹昱豪亦同此陳述（見原審卷第88頁正反
    面），而販賣毒品乃重罪，此為眾所周知之事，證人曹昱豪
    理應無甘冒偽證罪責之處罰，於偵查及原審審理時具結後為
    虛偽證述以陷被告於重罪之動機，堪認其前開不利於被告之
    證詞應係本於事實所為，可信度極高。
  2.證人蔡明倫於98年9 月間某日晚上不詳時間、98年12月間某
    日晚上不詳時間，在大立KTV 上班時，以其持用之門號0000
    000000號撥打被告所使用之門號0000000000號，表示要向被
    告購買愷他命，被告隨即駕駛車號不詳之白色自小客車，至
    大立KTV 門口，證人蔡明倫走到該自小客車旁，被告即將車
    窗搖下，證人蔡明倫自車窗處將價金300 元交予被告，被告
    即將愷他命1 包（重量不足1 公克）交予證人蔡明倫等事實
    ，業據證人蔡明倫於偵查中具結證稱：我跟被告買過愷他命
    ，買了3 、4 次，9 月到12月1 個月買1 次（惟檢察官並未
    就被告於98年10月、11月間販賣愷他命予證人蔡明倫部分提
    起公訴），其電話為0000000000，其不記得被告電話，其是
    打手機給被告，交易地點在大立KTV 等語（見99年度偵字第
    1128號卷第138 頁背面至139 頁），於原審審理時復具結證
    稱：其有向被告買過愷他命，時間就是在偵查中所言98年9
    月及12月間，都是晚上，地點是在大立KTV 門口馬路旁，都
    是以行動電話聯絡，其電話是0000000000，都是用這支電話
    打被告的手機，其問被告有沒有空，有沒有東西，有問價錢
    ，這2 次都是用1 小包300 元跟被告購買，價錢都是被告來
    的時候才講，被告開白色車子到店門口，其就直接到被告車
    子旁邊跟被告拿毒品；其知道曹昱豪、蔡侑成也會跟被告買
    愷他命，其有單獨跟被告買愷他命，也有跟曹昱豪、蔡侑成
    合資，其確定有2 次是自己出錢及出面跟被告拿愷他命等語
    （見原審卷第92頁背面至92-1頁背面），前後證詞互核相符
    ，參以被告於原審亦稱其與證人蔡明倫係不很熟的朋友、無
    過節（見原審卷第10頁背面），證人蔡明倫亦同此陳述（見
    原審卷第92頁背面），且證人蔡明倫於偵查及原審審理時皆
    經具結後為證述，須承擔偽證罪刑責之風險，應無故意虛構
    事實設詞攀誣，以陷害被告之動機與必要，堪認其所為上開
    證詞應與事實相符，證明力甚高。
  3.再依證人曹昱豪、蔡明倫前開證詞，渠等向被告購買愷他命
    之交易模式顯屬相同，亦與證人蔡侑成所證述之其與被告進
    行愷他命交易之方式同一，此有證人蔡侑成之證詞在卷可資
    比對（見99年度偵字第1128號卷第126 、127 頁、原審卷第
    90頁、第91頁正反面），益徵渠等所證向被告購買愷他命一
    事堪可憑信。復參以證人蔡侑成於原審審理時亦具結證稱：
    蔡明倫、曹昱豪有與伊合資向被告購買愷他命，此種情形都
    是由伊出面與被告進行交易，蔡明倫、曹昱豪也會自己出錢
    向被告買毒品，蔡明倫、曹昱豪係以自己的電話與被告聯絡
    ，向被告購買愷他命，交易地點都是在大立KTV 外面馬路，
    被告的車是白色的，都停在店門口馬路，曹昱豪曾出面向被
    告拿毒品，其於98年11、12月間晚上上班的時間，曾親眼看
    到被告與曹昱豪在車上交易，蔡明倫向被告購買毒品都在車
    上交易，其有看到蔡明倫去被告車子那邊，回來手上就有毒
    品，其看過2 、3 次，時間已經記不清楚等語（見原審卷第
    90、91頁），與證人曹昱豪、蔡明倫前開證述並無齟齬之處
    ，衡情被告自陳與證人蔡侑成無過節（見原審卷第44頁背面
    ），證人蔡侑成實無甘冒偽證罪責，而與證人曹昱豪、蔡明
    倫虛構上情誣指被告亦販賣愷他命予蔡明倫、曹昱豪之動機
    ，其證詞應屬信實，足見前開證人曹昱豪、蔡明倫所證渠等
    曾以自己之行動電話撥打被告之行動電話向被告購買愷他命
    ，並於被告駕駛之白色自小客車抵達大立KTV 門前時，親自
    至車旁向被告購買愷他命，一手交錢、一手交貨等情應係實
    情。再者，證人蔡侑成於原審證稱：其在大立KTV 門口向被
    告購買愷他命時，蔡明倫、曹昱豪都在門口，坐在椅子上，
    其至被告車子那邊向被告拿毒品，蔡明倫、曹昱豪沒有跟過
    去，他們都在顧門，門口不能沒有人等語（見原審卷第92頁
    背面），證人蔡明倫於原審證稱：其有單獨向被告購買愷他
    命，也有與曹昱豪、蔡侑成合資，其自己向被告購買時，曹
    昱豪、蔡侑成沒有在旁邊，其他3 人合資購買時，也不會3
    個人一起出現，是由1 人向被告拿等語（見原審卷第91 頁
    背面），證人曹昱豪於原審證稱：其與蔡明倫、蔡侑成不可
    能一起顧門口，顧門口的人數通常是1 個人，最多2 個等語
    （見原審卷第89頁背面），互核堪稱相符，足見被告於原審
    所辯：其每次到大立KTV 都是把毒品交給蔡侑成，其未曾將
    愷他命交給曹昱豪、蔡明倫，每次與蔡侑成交易時，蔡明倫
    、曹昱豪都站在蔡侑成旁邊云云（見原審卷第44頁背面至45
    頁、第89頁背面、第92頁）顯係卸責之詞，洵難採信；再查
    被告所有之另1 支門號0000000000行動電話內有儲存證人曹
    昱豪使用之行動電話門號0000000000乙節，業經警方查閱屬
    實，並記載存卷（見警一卷第143 頁），是以被告於原審準
    備程序辯稱：其沒有曹昱豪之行動電話號碼云云（見原審卷
    第10頁背面），亦非實情，益徵其前開辯解之真實性可疑。
  4.次按證人之陳述有部分前後不符，或相互間有所歧異時，究
    竟何者為可採，法院仍得本其自由心證予以斟酌，非謂一有
    不符或矛盾，即應認其全部均為不可採信（最高法院74年台
    上字第1599號判例參照）；而證人證述前後不一之原因甚多
    ，或證人不擅言詞表達，或表達不完全，或證人記憶有誤，
    或筆錄未記載完全，甚或記載筆錄者誤解其意者皆有可能。
    辯護人雖以證人曹昱豪於原審審理時所證與警詢不符，主張
    其證詞不可採，又證人曹昱豪於警詢中曾稱其沒有獨自向被
    告買過愷他命（見警一卷第79頁背面），足證曹昱豪並無單
    獨向被告鄭博升購買愷他命一節；然如上所述，其於警詢時
    亦證稱其以門號0000000000打電話給被告，聯絡毒品交易事
    宜，被告駕車至大立KTV 門口，其與被告當面交易，一手交
    錢一手交貨等語明確，於偵訊及審理時仍為一致之陳述，應
    屬信實，是以警詢筆錄所載其陳稱：其未曾獨自向被告拿愷
    他命等語（見警一卷第79頁背面），極有可能係因一時口誤
    、表達不完全，或記載筆錄者誤解其意所致，尚難以此逕認
    其所為證詞全然不可採信，更不能執此採為有利被告之認定
    。至於證人曹昱豪於原審審理時證稱：其好像未曾與蔡侑成
    、蔡明倫一起向被告買毒品，其都是自己出錢向被告購買等
    語（見原審卷第88頁正反面），與其在警詢中、證人蔡明倫
    、蔡侑成於警詢及原審審理中所述渠3 人曾合資購買愷他命
    乙情雖相齟齬，然其是否曾與證人蔡侑成、蔡明倫合資向被
    告購買愷他命一節，與其所證其曾於98年11月底至同年12月
    12日間曾獨自向被告購買愷他命乙事並無扞格之處。再關於
    證人蔡侑成於警詢曾證稱：「（問：你如何看到曹昱豪向被
    告購買愷他命？）在店門口我們有一起向被告拿過」等語（
    見警一卷第86頁），雖與事實相符，然尚無法據此反面推論
    其在原審證稱其曾親眼看過證人曹昱豪，在大立KTV 門口，
    向被告購買愷他命等語即非實情，辯護人執此質疑證人曹昱
    豪、蔡侑成證詞之可信度，尚屬無據。
  5.辯護人辯稱: 蔡明倫、蔡侑成、曹昱豪均是大立KTV 少爺，
    3 人是否於附表編號10託蔡侑成合購，因事隔3 、4 月以上
    ，記憶模糊，致蔡明倫、蔡侑成2 人誤將附表編號10之合資
    購買誤認為附表編號11、12、13之分別購買，此從證人蔡侑
    成於原審證稱「（你跟被告購買的毒品有沒有跟曹昱豪合資
    過？）有。是我出面跟被告拿的。（曹昱豪有沒有出面跟被
    告拿過毒品？）有。是我親眼看到的。（你在警詢中，警察
    問你有沒有看過阿豪向被告購買愷他命，你說有看到，警察
    問你怎麼看到，你說是你們一起向被告購買，為何與今天所
    陳不符？）我們都在門口，所以我有看到，因為我們拿的次
    數很多次，不一定是曹昱豪自己出錢，或是我們合資購買。
    （你會不會跟蔡明倫一起合資向被告買毒品？）也是會。（
    如果你跟蔡明倫一起合資的話，都是誰出面向被告拿毒品？
    ）幾乎都是我。（蔡明倫自己會不會跟被告買毒品？）會，
    要看他有沒有空，如果他在忙的話，就會叫我幫他拿。」（
    見原審卷第90、91頁）。證人蔡明倫於原審證稱「（是否知
    道曹昱豪、蔡侑成也會跟被告買愷他命？）我知道，我有單
    獨跟被告買愷他命，也有跟曹昱豪、蔡侑成合資。剛才所說
    的那兩次是我自己跟被告買，這兩次曹昱豪沒有在旁邊。其
    他我們有合資買的時候，也不會三個人一起出現，是由一個
    人向被告拿。（你都是用你的手機打被告的手機聯絡購毒事
    宜，你是否記得被告的手機號碼？）不記得。（你向被告買
    毒品時，都如何稱呼你自己？）沒有什麼稱呼自己，被告有
    我的手機號碼所以他知道是我打給他。（被告看到你的手機
    號碼就可以知道你是誰？）對。（你如何認識被告？）在大
    立KTV 認識的。我是KTV 的少爺，他是客人，因此認識。（
    你如何知道被告有在賣毒品？）我看過他們在施用愷他命，
    就是被告、章仔，所以就問他們。（你問被告、章仔他們有
    跟你說他們有在賣？）對。所以我就留我的手機給被告。我
    留給被告的號碼就是0000000000。（你剛說你曾經與蔡侑成
    、曹昱豪合資跟被告買毒品，時間？）98年。幾月我忘記了
    。（有無可能是在去年9 月、12月左右，就是你剛剛說你獨
    自向被告購買的那段時間？）有可能。（你們合資與被告買
    愷他命，都是誰出面？）蔡侑成。」（見原審卷第92、93頁
    ），足證附表編號11、12、13應係上開3 人於附表編號10（
    託蔡侑成出面合買）之記憶錯誤，被告並無附表編號11、12
    、13之犯行云云。本院查，證人蔡明倫、曹昱豪於偵查、原
    審均證稱有分別獨自向被告購買愷他命，與3 人合買部分由
    證人蔡侑成出面向被告購買有別，已如前述，自無誤認之可
    能！被告此部分之抗辯，自屬無據。
  6.至於辯護人另以：被告使用之上開行動電話內並未儲存證人
    蔡明倫之電話號碼，主張證人蔡明倫證稱其以行動電話打給
    被告購買愷他命，被告看行動電話就會知道係伊一事並非實
    情，為被告辯護。然查被告所有之門號0000000000、000000
    0000行動電話內亦未儲存被告所自白之其販賣愷他命之對象
    蔡侑成之電話號碼乙節，有上開警方查閱被告上開行動電話
    內儲存之電話號碼之紀錄可資查證（見警一卷第140 至150
    頁），再依證人蔡明倫前開所證，可知其最後向被告購買愷
    他命之時間係98年12月間，而被告使用之上開門號00000000
    00、0000000000行動電話係於99年1 月28日被警方查扣，有
    扣押筆錄、扣押物品目錄表各1 份存卷可按（見警一卷第4
    至8 頁），則被告非無可能於證人蔡明倫未再向其購買愷他
    命之後即將其行動電話所儲存之證人蔡明倫之電話號碼刪除
    ，自難僅憑警方查獲本案時，被告之行動電話內並無儲存證
    人蔡明倫之電話乙節，逕謂證人蔡明倫之證述不實；況觀之
    被告於原審審理時亦陳稱：證人蔡明倫打電話給伊幾乎都是
    找其女友，因為其女友也在大立KTV 上班等語（見原審卷第
    93頁），足見證人蔡明倫確實知悉並有撥打被告之行動電話
    ，且被告亦知悉係蔡明倫所撥打，足徵辯護人此部分辯護意
    旨，亦非得為有利於被告之認定。
  7.辯護人另以: 本案卷內並無曹昱豪0000000000號、蔡明倫00
    00000000號與被告鄭博升0000000000號行動電話之通聯記錄
    或監聽譯文，自無法佐證曹昱豪、蔡明倫有於判決附表編號
    11、12、13與被告鄭博升電話聯絡買賣愷他命之犯行云云。
    本院查，警方係以證人洪浚為監聽對象，並非以曹昱豪00
    00000000號、蔡明倫0000000000號為監聽對象，更非以被告
    鄭博升0000000000號行動電話為監聽對象，此觀之通訊監察
    書及監聽譯文所載自明，自不得以卷內無曹昱豪0000000000
    號、蔡明倫0000000000號與被告鄭博升0000000000 號 行動
    電話之通聯記錄或監聽譯文，而採為有利被告之認定。
(四)、末按毒品危害防制條例所規定之販賣毒品罪，雖未明示「營
    利之意圖」為其犯罪構成要件，然「販賣」一語，在文義解
    釋上當然已寓含有買賤賣貴，而從中取利之意思存在。且從
    商業交易原理與一般社會觀念而言，販賣行為在通常情形下
    ，仍係以牟取利益為其活動之主要誘因與目的。又政府為杜
    絕毒品氾濫，毒害人民甚深，再三宣導民眾遠離毒品、媒體
    報導既深且廣，對於禁絕毒品之政策，應為大眾所熟悉。再
    政府對於查緝施用、轉讓及販賣毒品無不嚴格執行，且販賣
    毒品罪係重罪，若無利可圖，衡情一般持有毒品者，當不致
    輕易將持有之毒品交付他人。況乎第三級毒品愷他命物稀價
    昂，且販賣毒品係違法行為，非可公然為之，亦無公定之價
    格，不論任何包裝，均可任意分裝增減分量，每次買賣價量
    ，亦可能隨時依雙方間之關係深淺、資力、需求量及對行情
    之認知、來源是否充裕、查緝是否嚴緊，購買者被查獲時供
    述購買對象之可能性風險之評估等，因而異其標準，並隨時
    機動調整，非可一概而論，是販賣之利得除經坦承犯行或價
    量俱臻明確外，委難查得實情，販賣之人從價差或量差中牟
    利方式雖異，其意圖營利之非法販賣行為則一。查本件被告
    係以每公克300 元之價格，向綽號「姐仔」者購入第三級毒
    品愷他命後，分別以附表各編號所示價格，將愷他命售予證
    人洪浚、李文智、陳源宏、蔡侑成、曹昱豪、蔡明倫、許
    良民、羅文鴻等情，為被告所供認（即關於附表編號1 至10
    、14、15部分），且上開各證人亦已證述明確（關於附表編
    號1 至15部分），又被告於警訊亦供稱「我實際出售1 公克
    第三級毒品K 他命可賺最少50元，最多100 元」等語( 警一
    卷第23頁) ，足見其販賣愷他命予上開證人均意在牟利甚明
    。
(五)、綜上所述，被告所為前開辯解顯非可採。本件事證明確，被
    告所為附表編號1 至15所示販賣第三級毒品犯行及持有第二
    級毒品犯行，均堪認定。
二、按毒品危害防制條例第4 條，業經總統於98年5 月20日以華
    總一義字第09800125141 號公布，而該修正條文未依中央法
    規標準法第12條規定，另行規定施行日期，或授權以命令規
    定施行日期，自應依中央法規標準法第13條規定：「法規明
    定自公布或發布日施行者，自公布或發布之日起算至第3 日
    起發生效力。」（最高法院98年度台上字第3995號判決要旨
    參照）。至於毒品危害防制條例第36條規定之「本條例自公
    布後六個月施行」，所稱「本條例」係指92年7 月9 日修正
    公布之該條例而言; 即該次修正公布之毒品危害防制條例全
    文，始有第36條之適用。亦即毒品危害防制條例第36條規定
    ，非指日後該條例之相關條文，凡經修正者，均自修正公布
    後六個月，才開始施行。故毒品危害防制條例第4 條規定之
    上開修正，僅係個別條文之修正，並非全部條文修正，應無
    同條例第36條之適用。本件被告所犯附表所示販賣第三級毒
    品罪共15罪及持有第二級毒品罪一罪，其行為時均在毒品危
    害防制條例98年5 月22日公布施行之後，自應適用修正後之
    新法，合先敘明。
三、論罪科刑：
(一)、按甲基安非他命、愷他命分屬毒品危害防制條例第2 條第2
    項第2 款、第3 款所明定之第二級毒品及第三級毒品。核被
    告附表編號1 至15之行為，均係犯毒品危害防制條例第4條
    第3 項之販賣第三級毒品罪；另其持有甲基安非他命之行為
    ，則係犯同條例第11條第2 項之持有第二級毒品罪。
(二)、被告所犯上開15次販賣第三級毒品犯行與持有第二級毒品犯
    行，犯意各別，行為互異，應予分論併罰。至臺灣屏東地方
    法院檢察署檢察官99年度偵字第1128、3951號起訴書誤載被
    告係犯13次販毒犯行（見起訴書第3 頁，業經原審公訴人當
    庭更正），顯有違誤，併此敘明。
(三)、被告於偵查及審判中均自白附表編號1 、2 、3 、4 、8 、
    9 、14、15所示販賣第三級毒品犯行，有其警偵訊筆錄及原
    審、本院準備程序、審判筆錄可證（見警一卷第24至28頁、
    99年度偵字第1128號卷第4 至6 、37、38頁、原審第44頁背
    面、第87頁背面、本院卷第47頁、第69-73 頁），均應依毒
    品危害防制條例第17條第2 項規定減輕其刑。
(四)、按刑法第59條之酌量減輕其刑，必須犯罪另有特殊之原因與
    環境等等，在客觀上足以引起一般同情，認為即予宣告法定
    低度刑期尤嫌過重者，始有其適用( 最高法院45年台上字第
    1165號判例意旨參照) 。查毒品之危害，除戕害施用者之身
    心健康外，且造成整體國力之實質衰減，毒品之施用者為取
    得購買毒品所需之金錢，往往亦衍生家庭、社會治安問題，
    因之政府近年來為革除毒品之危害，大力宣導毒品禁誡，被
    告為智慮成熟之成年人，對此自難諉為不知，然其竟明知而
    違背上開禁誡法令，販賣愷他命予他人，依其行為之原因及
    環境，在客觀上實不足引起一般同情，難認其犯罪情狀堪以
    憫恕。況被告就附表編號1 、2 、3 、4 、8 、9 、14、15
    部分已依毒品危害防制條例第17條第2 項規定減刑，經減刑
    後，所為之宣告刑，與其犯行亦屬相當，尚無情輕法重之情
    ，故本件自不得引用刑法第59條規定酌減其刑。被告抗辯其
    販賣愷他命部分，各次販賣所得不多，扣除成本根本無利可
    圖，且被告僅國中畢業，沒有前科，衡情非無可憫，有刑法
    第59條之適用一節，依上開說明，自屬無據。
四、原審予以論科，固非無見；惟查: (一)毒品危害防制條例第4
    條，業經總統於98年5 月20日以華總一義字第09800125141
    號公布，而該修正條文未依中央法規標準法第12條規定，另
    行規定施行日期，或授權以命令規定施行日期，自應依中央
    法規標準法第13條規定：「法規明定自公布或發布日施行者
    ，自公布或發布之日起算至第3 日起發生效力。」（最高法
    院98年度台上字第3995號判決要旨參照）。本件被告所犯附
    表所示販賣第三級毒品罪共15罪及持有第二級毒品罪一罪，
    其行為時均在毒品危害防制條例98年5 月22 日 公布施行之
    後，自應適用修正後之新法。原審認該條例施行日期為98年
    11月20日，且部分犯行應適用修正前該條例第4 條第3 項販
    賣第三級毒品罪，自有未合。(二)按以營利為目的販入毒品，
    經多次販賣後，持有剩餘毒品被查獲，其各次販賣毒品行為
    ，固應併合處罰。惟該持有剩餘毒品之低度行為，應僅為最
    後一次販賣毒品之高度行為所吸收，不另論罪，故就該查獲
    之剩餘毒品，祇能於最後一次之販賣毒品罪宣告沒收，不得
    於各次販賣毒品罪均宣告沒收（最高法院98年台上5283號判
    決要旨參照）。本件扣案之白色粉末23包（即附表編號15所
    示），經送請高雄市立凱旋醫院鑑定結果，認均屬第三級毒
    品愷他命，驗餘淨重38.13 公克，有卷附該醫院鑑定書乙紙
    （99年度偵字第1128號卷第261-264 頁）可稽，係被告以營
    利為目的販入毒品，經多次販賣後剩餘之毒品，依上開判決
    要旨，自應於被告最後1 次之販賣毒品罪（即99年1 月23日
    販賣愷他命予羅文鴻該次犯行，附表編號15）宣告沒收。原
    判決誤於附表編號9 即99年1 月20日販賣愷他命予陳源宏該
    次犯行主刑項下宣告沒收，於法自有未合。(三)扣案之1 號、
    2 號、3 號、4 號夾鍊袋各1 包、0 號夾鍊袋2 包、00號夾
    鍊袋8 包及無編號夾鍊袋1 包等物，為被告所有，尚未使用
    ，均係預備供販賣第三級毒品分裝成小包之用，已據被告在
    原審陳明在卷（見原審卷第11頁背面），核屬被告預備供販
    賣第三級毒品犯罪所用之物，應依刑法第38條第1 項第2 款
    規定，宣告沒收，原審認係已供分裝毒品所用之物，而認應
    依毒品危害防制條例第19條第1 項之規定宣告沒收，自有未
    洽。被告上訴意旨否認部分犯行，或指摘原判決未依刑法第
    59條減輕其刑，雖無理由，惟原判決具有上開可議之處，仍
    屬無可維持，應予撤銷改判。審酌被告年輕力壯，不思循正
    當途徑賺取財物，明知毒品戕害人體身心健康甚鉅，為圖不
    法利得，竟多次販賣第三級毒品愷他命予他人施用，助長毒
    品泛濫，戕害他人身心健康、危害社會風氣，另其無故非法
    持有第二級毒品，行為亦非無可議之處，衡以其犯後坦承附
    表編號1 至10、14、15等12次販毒及持有毒品犯行，否認附
    表編號11至13所示犯行，販賣毒品之次數多達15次、對象有
    8 人之多，惟販賣之愷他命毒品數量非鉅、獲利尚非甚豐，
    且其於警詢雖曾指證其取得愷他命之來源即「姐仔」之聯絡
    電話（見警一卷第16頁背面），然警方並未據以查獲其毒品
    來源，有屏東縣政府警察局99年7 月2 日回函1 份存卷可稽
    （見原審卷第57頁），又其所持有之甲基安非他命數量不多
    、未對他人造成危害，暨考量其素行良好、無前科（見卷附
    臺灣高等法院被告前案紀錄表）、犯罪情節等一切情狀，各
    量處如主文所示之刑，並定其應執行之刑。
(五)、沒收部分：
  1.扣案之甲基安非他命1 包（驗前毛重0.7 公克、驗餘淨重0.
    558 公克、包裝袋重0.13公克），為查獲之毒品，不問屬於
    犯人與否，應依毒品危害防制條例第18條第1 項前段規定，
    宣告沒收銷燬；而外包裝1 只，因殘留微量之毒品而難以析
    離，爰依同規定沒收銷燬之；至於鑑驗耗損之毒品因業已滅
    失，無庸為沒收銷燬之諭知，併此敘明。
  2.又扣案之電子磅秤上確實殘留有第二級毒品甲基安非他命及
    第三級毒品愷他命成分，業如前述，既已與第二級毒品甲基
    安非他命難以析離，亦應依毒品危害防制條例第18條第1 項
    前段規定宣告沒收銷燬之；另被告自承該電子磅秤亦係其所
    有供販賣愷他命所用之物（見原審卷第11頁背面），故亦應
    於其所犯販賣愷他命各罪所處主刑後宣告沒收。
  3.次按依毒品危害防制條例第18條第1 項前段之規定，應予沒
    收銷燬之毒品，以經查獲之第一、二級毒品為限。又毒品依
    其成癮性、濫用性及對社會危害性，共分為四級，上開條例
    並就製造、運輸、販賣、意圖販賣而持有、以非法方法使人
    施用、引誘他人施用及轉讓不同等級之毒品等行為，分別定
    其處罰。至施用或持有第三、四級毒品，因其可罰性較低，
    故未設處罰之規定，僅就施用及持有第一、二級毒品科以刑
    罰。然鑑於第三、四級毒品均係管制藥品，特於同條例第11
    條之1 明定無正當理由，不得擅自持有；第18條第1 項後段
    復規定查獲之第三、四級毒品，無正當理由而擅自持有者，
    沒入銷燬之。從而，依同條例第18條第1 項後段應沒入銷燬
    之毒品，專指查獲施用或持有之第三、四級毒品而言；倘係
    查獲製造、運輸、販賣、意圖販賣而持有、以非法方法使人
    施用、引誘他人施用或轉讓第三、四級毒品，既屬同條例相
    關法條明文規定處罰之犯罪行為，即非該條項應依行政程序
    沒入銷燬之範圍。又同條例第19條第1 項所定「供犯罪所用
    或因犯罪所得之物」，係指犯第4 條至第9 條、第12條、第
    13條或第14條第1 項、第2 項之罪所用或所得之物，不包括
    毒品本身在內，是尚不得援用此項規定為第三、四級毒品之
    沒收依據。再同條例對於查獲之製造、運輸、販賣、意圖販
    賣而持有、以非法方法使人施用、引誘他人施用及轉讓第三
    、四級毒品之沒收，並無特別規定，如其行為已構成犯罪，
    則該毒品即屬不受法律保護之違禁物，應回歸刑法之適用，
    依刑法第38條第1 項第1 款之規定沒收之，始為適法（最高
    法院96年台上字第727 號判決可資參照）。次按，以營利為
    目的販入毒品，經多次販賣後，持有剩餘毒品被查獲，其各
    次販賣毒品行為，固應併合處罰。惟該持有剩餘毒品之低度
    行為，應僅為最後1 次販賣毒品之高度行為所吸收，不另論
    罪，故就該查獲之剩餘毒品，祇能於最後1 次之販賣毒品罪
    宣告沒收銷燬，不得於各次販賣毒品罪均宣告沒收銷燬（最
    高法院98年度台上字第5283號判決參照）。被告自承本件扣
    案之愷他命係其犯本件多次販毒犯行後所剩餘（見原審卷第
    11頁），是本件扣案之愷他命23包，應於其所犯最後1 次即
    附表編號15所示販賣第三級毒品罪宣告沒收；至上揭毒品之
    包裝袋因包覆該毒品，其上顯留有該毒品之殘渣，衡情亦難
    以析離，當應整體視之為愷他命毒品，連同包裝袋併予宣告
    沒收；另關於鑑驗耗用之部分，既滅失而不存在，自毋庸宣
    告沒收，附此敘明。
  4.再扣案之1 號、2 號、3 號、4 號夾鍊袋各1 包、0 號夾鍊
    袋2 包、00號夾鍊袋8 包及無編號夾鍊袋1 包等物，被告自
    承均為其所有，尚未使用，係預備供販賣第三級毒品時分裝
    之用，已詳如前述，核屬被告預備供販賣第三級毒品所用之
    物，均依刑法第38條第1 項第2 款規定，於各該犯行所處主
    刑項下宣告沒收。次查行動電話服務須以晶片卡（即SIM 卡
    ）為使用介面，因此電信公司於出租行動電話門號予消費者
    使用時，即同時附帶提供晶片卡給消費者作為門號使用之介
    面，故電信公司接受消費者申辦門號並將該門號開通上線時
    ，該晶片卡之所有權即已移轉於消費者；本件扣案之門號00
    00000000行動電話1 支（含SIM 卡1 張），雖非以被告名義
    所申辦，然被告於警詢時已供承該SIM 卡係其拾獲，其將之
    裝入其所有之行動電話內使用等語明確（見原審卷第17頁）
    ，是該行動電話及門號實質上確實均屬被告所有，故被告以
    該支行動電話與附表所示購毒者聯繫毒品交易事宜，此行動
    電話顯為被告所有供其犯本件販賣毒品犯行所用之物，亦應
    依毒品危害防制條例第19條第1 項前段規定，於各該犯行所
    處主刑項下，併為沒收之諭知。
  5.再按犯毒品危害防制條例第4 條之罪者，其供犯罪所用或因
    犯罪所得之財物，均沒收之，如全部或一部不能沒收時，追
    徵其價額或以其財產抵償之，同條例第19條第1 項亦有明定
    ，此一規定係採相對義務沒收原則，僅須為被告所有且供販
    賣毒品所用或因犯罪所得之物為已足，並不以當場搜獲扣押
    為限；惟該條係就販賣毒品犯罪所得之「財物」沒收之規定
    ，尚不及於犯罪所得之利益。次按販賣毒品所得之對價，不
    問其中何部分屬於成本，何部分屬於犯罪所得之財物，應均
    予沒收（最高法院65年6 月22日65年度第5 次刑庭庭推總會
    議決議（一）意旨參照）。本件被告附表編號1 至4 、8 至
    15所示各次販賣愷他命之所得（各次所得金額詳如附表所示
    ）雖均未扣案，依前開說明，仍應依毒品危害防制條例第19
    條第1 項規定併予宣告沒收，如全部或一部不能沒收時，以
    其財產抵償之；至於被告所為附表編號5 至7 所示販賣愷他
    命犯行之所得，因被告與證人李文智均僅稱每次販賣對價為
    300 至400 元間，而無法查知被告此3 次販毒行為所得之確
    實金額，基於罪疑惟輕及被告利益之考量，自應以被告及證
    人李文智前開所述交易金額之最低額即300 元作為沒收之依
    據，而依毒品危害防制條例第19條第1 項規定，於其附表編
    號5 至7 各次犯行所處主刑項下併予宣告沒收，如全部或一
    部不能沒收時，以其財產抵償之。
  6.至於扣案之記事本1 本、門號0000000000行動電話1 支（含
    SIM 卡1 張）等物，依被告於原審訊問時之陳述，難認與其
    上開販賣愷他命犯行有關（見原審卷第11頁背面）。又扣案
    之手提袋1 個，被告供稱係其用以裝盛上開夾鍊袋所用（見
    原審卷第11頁背面），亦非直接供其販賣愷他命所用之物。
    另扣案之現金4,400 元，被告供稱係其女友所有（見原審卷
    第11頁背面），扣案之鐵製K 盤、磁盤各1 個、塑膠K 管、
    吸管鏟子各1 支、磨K 磁卡1 個、七星空香菸盒2 個等物，
    被告則稱係其施用愷他命所用（見原審卷第11頁背面），而
    檢察官既未舉證證明該些扣案物與本案被告販賣愷他命或持
    有甲基安非他命犯行有何直接關聯性，又非違禁物，爰不予
    宣告沒收，附此敘明。
據上論斷，應依刑事訴訟法369 條第1 項前段、第364 條、第29
9 條第1 項前段，毒品危害防制條例第4 條第3 項、第11條第2
項、第17條第2 項、第18條第1 項前段、第19條第1 項，刑法第
11條、第38條第1 項第1 款、第2 款、第51條第5 款、第9 款，
判決如主文。
本案經檢察官郭振昌到庭執行職務。
中    華    民    國    99    年    12    月    28    日
                刑事第五庭  審判長法  官  曾永宗
                                  法  官  任森銓
                                  法  官  鍾宗霖
以上正本證明與原本無異。
一、持有第二級毒品部分，不得上訴。
二、販賣第三級毒品部分，如不服本判決應於收受本判決後10日
    內向本院提出上訴書狀，其未敘述上訴理由者，並得於提起
    上訴後10日內向本院補提理由書狀（均須按他造當事人之人
    數附繕本）「切勿逕送上級法院」。
中    華    民    國    99    年    12    月    28    日
                                  書記官  陳武悅
附錄本判決論罪科刑法條：
毒品危害防制條例第4 條第3 項
製造、運輸、販賣第三級毒品者，處5 年以上有期徒刑，得併科
新臺幣7 百萬元以下罰金。
毒品危害防制條例第11條第2 項
持有第二級毒品者，處2 年以下有期徒刑、拘役或新臺幣3 萬元
以下罰金。
附表
┌──┬────┬───────┬───┬─────────┬──────────┐
│編號│販賣時間│   販賣地點   │購毒者│     交易方式     │所犯罪名、主刑及從刑│
├──┼────┼───────┼───┼─────────┼──────────┤
│ 1  │98年9 月│屏東縣東港鎮之│洪浚│洪浚於98年9 月23│鄭博升犯販賣第三級毒│
│    │23日晚上│某全家便利商店│      │日晚上8 時10分許，│品罪，處有期徒刑貳年│
│    │8 時20分│              │      │以其持用之門號0989│陸月。扣案之電子磅秤│
│    │許      │              │      │421724號行動電話，│壹台、門號０九三八三│
│    │        │              │      │與被告所持上開門號│七四０七二行動電話壹│
│    │        │              │      │0000000000號行動電│支（含SIM 卡壹張）、│
│    │        │              │      │話聯絡買賣愷他命之│1號 、2 號、3 號、4 │
│    │        │              │      │事宜後，被告即於左│號夾鍊袋各壹包、0 號│
│    │        │              │      │列時間，騎乘車號不│夾鍊袋貳包、00號夾鍊│
│    │        │              │      │詳之機車，至雙方所│袋捌包及無編號夾鍊袋│
│    │        │              │      │約定之左列地點，以│壹包均沒收；未扣案之│
│    │        │              │      │400 元之價格（起訴│販賣毒品所得新臺幣肆│
│    │        │              │      │書誤載為200 元）販│佰元沒收，如全部或一│
│    │        │              │      │賣第三級毒品愷他命│部不能沒收，以其財產│
│    │        │              │      │1 包（重量約1公 克│抵償之。            │
│    │        │              │      │，起訴書誤載為0.5 │                    │
│    │        │              │      │公克）予洪浚。  │                    │
├──┼────┼───────┼───┼─────────┼──────────┤
│ 2  │98年9 月│屏東縣東港鎮之│洪浚│洪浚於98年9 月27│鄭博升犯販賣第三級毒│
│    │27日下午│某全家便利商店│     │日下午3 時42分許，│品罪，處有期徒刑貳年│
│    │4時許   │              │      │以其持用之門號0989│陸月。扣案之電子磅秤│
│    │        │              │      │421724號行動電話，│壹台、門號０九三八三│
│    │        │              │      │與被告所持上開門號│七四０七二行動電話壹│
│    │        │              │      │0000000000號行動電│支（含SIM 卡壹張）、│
│    │        │              │      │話聯絡買賣愷他命之│1號 、2 號、3 號、4 │
│    │        │              │      │事宜後，被告即於左│號夾鍊袋各壹包、0 號│
│    │        │              │      │列時間，騎乘上開機│夾鍊袋貳包、00號夾鍊│
│    │        │              │      │車，至雙方所約定之│袋捌包及無編號夾鍊袋│
│    │        │              │      │左列地點，以400 元│壹包均沒收；未扣案之│
│    │        │              │      │之價格（起訴書誤載│販賣毒品所得新臺幣肆│
│    │        │              │      │為200 元）販賣第三│佰元沒收，如全部或一│
│    │        │              │      │級毒品愷他命1 包（│部不能沒收，以其財產│
│    │        │              │      │重量約1 公克，起訴│抵償之。            │
│    │        │              │      │書誤載為0.5 公克）│                    │
│    │        │              │      │予洪浚。        │                    │
├──┼────┼───────┼───┼─────────┼──────────┤
│ 3  │98年12月│屏東縣東港鎮之│洪浚│洪浚於98年12月26│鄭博升犯販賣第三級毒│
│    │26日凌晨│某全家便利商店│      │日凌晨0 時7 分、0 │品罪，處有期徒刑貳年│
│    │0 時40分│              │      │時28分許，以其持用│陸月。扣案之電子磅秤│
│    │許      │              │      │之門號0000000000號│壹台、門號０九三八三│
│    │        │              │      │行動電話，與被告所│七四０七二行動電話壹│
│    │        │              │      │持上開門號00000000│支（含SIM 卡壹張）、│
│    │        │              │      │72號行動電話聯絡買│1號 、2 號、3 號、4 │
│    │        │              │      │賣愷他命之事宜後，│號夾鍊袋各壹包、0 號│
│    │        │              │      │被告即於左列時間，│夾鍊袋貳包、00號夾鍊│
│    │        │              │      │騎乘上開機車，至雙│袋捌包及無編號夾鍊袋│
│    │        │              │      │方所約定之左列地點│壹包均沒收；未扣案之│
│    │        │              │      │，以400 元之價格（│販賣毒品所得新臺幣肆│
│    │        │              │      │起訴書誤載為200 元│佰元沒收，如全部或一│
│    │        │              │      │）販賣第三級毒品愷│部不能沒收，以其財產│
│    │        │              │      │他命1 包（重量約1 │抵償之。            │
│    │        │              │      │公克，起訴書誤載為│                    │
│    │        │              │      │0.5 公克）予洪浚│                    │
│    │        │              │      │。                │                    │
├──┼────┼───────┼───┼─────────┼──────────┤
│ 4  │98年12月│屏東縣東港鎮之│洪浚│洪浚於98年12月31│鄭博升犯販賣第三級毒│
│    │31日晚上│某全家便利商店│     │日晚上8 時24分許，│品罪，處有期徒刑貳年│
│    │8 時25分│              │      │以其持用之門號0981│陸月。扣案之電子磅秤│
│    │50秒後不│              │      │800193號行動電話，│壹台、門號０九三八三│
│    │詳時間  │              │      │與被告所持上開門號│七四０七二行動電話壹│
│    │        │              │      │0000000000號行動電│支（含SIM 卡壹張）、│
│    │        │              │      │話聯絡買賣愷他命之│1號 、2 號、3 號、4 │
│    │        │              │      │事宜後，被告即於左│號夾鍊袋各壹包、0 號│
│    │        │              │      │列時間，騎乘上開機│夾鍊袋貳包、00號夾鍊│
│    │        │              │      │車，至雙方所約定之│袋捌包及無編號夾鍊袋│
│    │        │              │      │左列地點，以400 元│壹包均沒收；未扣案之│
│    │        │              │      │之價格（起訴書誤載│販賣毒品所得新臺幣肆│
│    │        │              │      │為200 元）販賣第三│佰元沒收，如全部或一│
│    │        │              │      │級毒品愷他命1 包（│部不能沒收，以其財產│
│    │        │              │      │重量約1 公克，起訴│抵償之。            │
│    │        │              │      │書誤載為0.5 公克）│                    │
│    │        │              │      │予洪浚。        │                    │
├──┼────┼───────┼───┼─────────┼──────────┤
│ 5  │98年8 月│屏東縣東港鎮東│李文智│李文智於98年8 月2 │鄭博升犯販賣第三級毒│
│    │2 日或3 │港分局後方之某│      │日或3 日晚上某時，│品罪，處有期徒刑伍年│
│    │日晚上8 │馬路          │      │以其持用之門號0915│。扣案之電子磅秤壹台│
│    │、9 時許│              │      │932778號行動電話，│、門號0000000│
│    │        │              │      │與被告所持上開門號│０七二行動電話壹支（│
│    │        │              │      │0000000000號行動電│含SIM 卡壹張）、1 號│
│    │        │              │      │話聯絡買賣愷他命之│、2 號、3 號、4 號夾│
│    │        │              │      │事宜後，被告即於左│鍊袋各壹包、0 號夾鍊│
│    │        │              │      │列時間，騎乘上開機│袋貳包、00號夾鍊袋捌│
│    │        │              │      │車，至雙方所約定之│包及無編號夾鍊袋壹包│
│    │        │              │      │左列地點，以300 至│均沒收；未扣案之販賣│
│    │        │              │      │400 元間之價格（起│毒品所得新臺幣佰元│
│    │        │              │      │訴書誤載為300 或  │沒收，如全部或一部不│
│    │        │              │      │400 元）販賣第三級│能沒收，以其財產抵償│
│    │        │              │      │毒品愷他命1 包（重│之。                │
│    │        │              │      │量約1 公克）予李文│                    │
│    │        │              │      │智。              │                    │
├──┼────┼───────┼───┼─────────┼──────────┤
│ 6  │98年8 月│屏東縣東港鎮東│李文智│李文智於98年8 月6 │鄭博升犯販賣第三級毒│
│    │6 日或7 │港分局後方之某│     │日或7 日晚上某時，│品罪，處有期徒刑伍年│
│    │日晚上8 │馬路          │      │以其持用之門號0915│。扣案之電子磅秤壹台│
│    │、9 時許│              │      │932778號行動電話，│、門號0000000│
│    │        │              │      │與被告所持上開門號│０七二行動電話壹支（│
│    │        │              │      │0000000000號行動電│含SIM 卡壹張）、1 號│
│    │        │              │      │話聯絡買賣愷他命之│、2 號、3 號、4 號夾│
│    │        │              │      │事宜後，被告即於左│鍊袋各壹包、0 號夾鍊│
│    │        │              │      │列時間，騎乘上開機│袋貳包、00號夾鍊袋捌│
│    │        │              │      │車，至雙方所約定之│包及無編號夾鍊袋壹包│
│    │        │              │      │左列地點，以300 至│均沒收；未扣案之販賣│
│    │        │              │      │400 元間之價格（起│毒品所得新臺幣佰元│
│    │        │              │      │訴書誤載為300 或  │沒收，如全部或一部不│
│    │        │              │      │400 元）販賣第三級│能沒收，以其財產抵償│
│    │        │              │      │毒品愷他命1 包（重│之。                │
│    │        │              │      │量約1 公克）予李文│                    │
│    │        │              │      │智。              │                    │
├──┼────┼───────┼───┼─────────┼──────────┤
│ 7  │98年8 月│屏東縣東港鎮東│李文智│李文智於98年8 月10│鄭博升犯販賣第三級毒│
│    │10日晚上│港分局後方之某│      │日晚上某時，以其持│品罪，處有期徒刑伍年│
│    │8 、9 時│馬路          │      │用之門號0000000000│。扣案之電子磅秤壹台│
│    │許      │              │      │號行動電話，與被告│、門號0000000│
│    │        │              │      │所持上開門號093837│０七二行動電話壹支（│
│    │        │              │      │4072號行動電話聯絡│含SIM 卡壹張）、1 號│
│    │        │              │      │買賣愷他命之事宜後│、2 號、3 號、4 號夾│
│    │        │              │      │，被告即於左列時間│鍊袋各壹包、0 號夾鍊│
│    │        │              │      │，騎乘上開機車，至│袋貳包、00號夾鍊袋捌│
│    │        │              │      │雙方所約定之左列地│包及無編號夾鍊袋壹包│
│    │        │              │      │點，以300 至400 元│均沒收；未扣案之販賣│
│    │        │              │      │之價格（起訴書誤載│毒品所得新臺幣佰元│
│    │        │              │      │為300 或400 元）販│沒收，如全部或一部不│
│    │        │              │      │賣第三級毒品愷他命│能沒收，以其財產抵償│
│    │        │              │      │1 包（重量約1 公克│之。                │
│    │        │              │      │）予李文智。      │                    │
├──┼────┼───────┼───┼─────────┼──────────┤
│ 8  │99年1 月│屏東縣東港鎮東│陳源宏│陳源宏於99年1 月11│鄭博升犯販賣第三級毒│
│    │11日凌晨│港國中側門    │     │日凌晨0 時55分許或│品罪，處有期徒刑貳年│
│    │0 時55分│              │      │同年月19日晚上8 時│陸月。扣案之電子磅秤│
│    │後不詳時│              │      │6 分許，2 者中1 個│壹台、門號０九三八三│
│    │間或99年│              │      │時間，以其持用之門│七四０七二行動電話壹│
│    │1月19 日│              │      │號0000000000號行動│支（含SIM 卡壹張）、│
│    │晚上8 時│              │      │電話，與被告所持上│1 號、2 號、3 號、4 │
│    │6 分後不│              │      │開門號0000000000號│號夾鍊袋各壹包、0 號│
│    │詳時間  │              │      │行動電話聯絡買賣愷│夾鍊袋貳包、00號夾鍊│
│    │        │              │      │他命之事宜後，被告│袋捌包及無編號夾鍊袋│
│    │        │              │      │即於左列時間，駕駛│壹包均沒收；未扣案之│
│    │        │              │      │車牌號碼不詳之SOLI│販賣毒品所得新臺幣壹│
│    │        │              │      │O 白色自小客車，至│仟元沒收，如全部或一│
│    │        │              │      │雙方所約定之左列地│部不能沒收，以其財產│
│    │        │              │      │點，以1,000 元之價│抵償之。            │
│    │        │              │      │格販賣第三級毒品愷│                    │
│    │        │              │      │他命1 包（重量約2 │                    │
│    │        │              │      │公克）予陳源宏。  │                    │
├──┼────┼───────┼───┼─────────┼──────────┤
│ 9  │99年1 月│屏東縣東港鎮東│陳源宏│陳源宏於99年1 月20│鄭博升犯販賣第三級毒│
│    │20日晚上│港國中側門    │      │日晚上11時27分許，│品罪，處有期徒刑貳年│
│    │11時27分│              │      │以其持用之門號0930│陸月。扣案之電子磅秤│
│    │許後不詳│              │      │032773號行動電話，│壹台、門號０九三八三│
│    │時間    │              │      │與被告所持上開門號│七四０七二行動電話壹│
│    │        │              │      │0000000000號行動電│支（含SIM 卡壹張）、│
│    │        │              │      │話聯絡買賣愷他命之│1 號、2 號、3 號、4 │
│    │        │              │      │事宜後，被告即於左│號夾鍊袋各壹包、0 號│
│    │        │              │      │列時間，駕駛上開白│夾鍊袋貳包、00號夾鍊│
│    │        │              │      │色自小客車，至雙方│袋捌包及無編號夾鍊袋│
│    │        │              │      │所約定之左列地點，│壹包均沒收；未扣案之│
│    │        │              │      │以1,500 元之價格販│販賣毒品所得新臺幣壹│
│    │        │              │      │賣第三級毒品愷他命│仟伍佰元沒收，如全部│
│    │        │              │      │1 包（重量約3 公克│或一部不能沒收，以其│
│    │        │              │      │）予陳源宏。      │財產抵償之。        │
├──┼────┼───────┼───┼─────────┼──────────┤
│ 10 │98年12月│屏東縣東港鎮光│蔡侑成│蔡侑成於99年12月底│鄭博升犯販賣第三級毒│
│    │底某日晚│復路上之大立  │     │某日不詳時間，以其│品罪，處有期徒刑伍年│
│    │上不詳時│KTV 前        │      │持用之門號00000000│。扣案之電子磅秤壹台│
│    │間      │              │      │65號行動電話，與被│、門號0000000│
│    │        │              │      │告所持上開門號0938│０七二行動電話壹支（│
│    │        │              │      │374072號行動電話聯│含SIM 卡壹張）、1 號│
│    │        │              │      │絡買賣愷他命之事宜│、2 號、3 號、4 號夾│
│    │        │              │      │後，被告即於左列時│鍊袋各壹包、0 號夾鍊│
│    │        │              │      │間，駕駛上開白色自│袋貳包、00號夾鍊袋捌│
│    │        │              │      │小客車至雙方所約定│包及無編號夾鍊袋壹包│
│    │        │              │      │之左列地點，蔡侑成│均沒收；未扣案之販賣│
│    │        │              │      │知悉被告抵達後，即│毒品所得新臺幣佰元│
│    │        │              │      │走到被告所駕自小客│沒收，如全部或一部不│
│    │        │              │      │車之駕駛座旁，自車│能沒收，以其財產抵償│
│    │        │              │      │窗處將價金300 元交│之。                │
│    │        │              │      │予被告，被告即將第│                    │
│    │        │              │      │三級毒品愷他命1 包│                    │
│    │        │              │      │（重量不足1 公克）│                    │
│    │        │              │      │交予蔡侑成，而完成│                    │
│    │        │              │      │毒品交易。        │                    │
├──┼────┼───────┼───┼─────────┼──────────┤
│ 11 │98年11月│屏東縣東港鎮光│曹昱豪│曹昱豪於左列時間，│鄭博升犯販賣第三級毒│
│    │底至同年│復路上之大立  │      │以其持用之門號0928│品罪，處有期徒刑伍年│
│    │12月12日│KTV 前        │      │326901號行動電話，│。扣案之電子磅秤壹台│
│    │間某日晚│              │      │與被告所持上開門號│、門號0000000│
│    │上不詳時│              │      │0000000000號行動電│０七二行動電話壹支（│
│    │間      │              │      │話聯絡買賣愷他命之│含SIM 卡壹張）、1 號│
│    │        │              │      │事宜後，被告即於左│、2 號、3 號、4 號夾│
│    │        │              │      │列時間，駕駛上開白│鍊袋各壹包、0 號夾鍊│
│    │        │              │      │色自小客車，至雙方│袋貳包、00號夾鍊袋捌│
│    │        │              │      │所約定之左列地點，│包及無編號夾鍊袋壹包│
│    │        │              │      │曹昱豪知悉被告抵達│均沒收；未扣案之販賣│
│    │        │              │      │後，即走到被告所駕│毒品所得新臺幣肆佰元│
│    │        │              │      │自小客車之副駕駛座│沒收，如全部或一部不│
│    │        │              │      │旁，被告先將第三級│能沒收，以其財產抵償│
│    │        │              │      │毒品愷他命1 包（重│之。                │
│    │        │              │      │量約1 公克）交予曹│                    │
│    │        │              │      │昱豪，曹昱豪即將價│                    │
│    │        │              │      │金400 元交予被告，│                    │
│    │        │              │      │而完成毒品交易。  │                    │
├──┼────┼───────┼───┼─────────┼──────────┤
│ 12 │98年9 月│屏東縣東港鎮光│蔡明倫│蔡明倫於左列時間，│鄭博升犯販賣第三級毒│
│    │間某日晚│復路上之大立  │     │以其持用之門號0938│品罪，處有期徒刑伍年│
│    │上不詳時│KTV 前        │      │500587號行動電話，│。扣案之電子磅秤壹台│
│    │間      │              │      │與被告所持上開門號│、門號0000000│
│    │        │              │      │0000000000號行動電│０七二行動電話壹支（│
│    │        │              │      │話聯絡買賣愷他命之│含SIM 卡壹張）、1 號│
│    │        │              │      │事宜後，被告即於左│、2 號、3 號、4 號夾│
│    │        │              │      │列時間，駕駛上開白│鍊袋各壹包、0 號夾鍊│
│    │        │              │      │色自小客車至雙方所│袋貳包、00號夾鍊袋捌│
│    │        │              │      │約定之左列地點，蔡│包及無編號夾鍊袋壹包│
│    │        │              │      │明倫知悉被告抵達後│均沒收；未扣案之販賣│
│    │        │              │      │，即走到被告所駕自│毒品所得新臺幣佰元│
│    │        │              │      │小客車之駕駛座旁，│沒收，如全部或一部不│
│    │        │              │      │自車窗處將價金300 │能沒收，以其財產抵償│
│    │        │              │      │元交予被告，被告即│之。                │
│    │        │              │      │將第三級毒品愷他命│                    │
│    │        │              │      │1 包（重量不足1 公│                    │
│    │        │              │      │克）交予蔡明倫，而│                    │
│    │        │              │      │完成毒品交易。    │                    │
├──┼────┼───────┼───┼─────────┼──────────┤
│ 13 │98年12月│屏東縣東港鎮光│蔡明倫│蔡明倫於左列時間，│鄭博升犯販賣第三級毒│
│    │間某日晚│復路上之大立  │      │以其持用之門號0938│品罪，處有期徒刑伍年│
│    │上不詳時│KTV 前        │      │500587號行動電話，│。扣案之電子磅秤壹台│
│    │間      │              │      │與被告所持上開門號│、門號0000000│
│    │        │              │      │0000000000號行動電│０七二行動電話壹支（│
│    │        │              │      │話聯絡買賣愷他命之│含SIM 卡壹張）、1 號│
│    │        │              │      │事宜後，被告即於左│、2 號、3 號、4 號夾│
│    │        │              │      │列時間，駕駛上開白│鍊袋各壹包、0 號夾鍊│
│    │        │              │      │色自小客車至雙方所│袋貳包、00號夾鍊袋捌│
│    │        │              │      │約定之左列地點，蔡│包及無編號夾鍊袋壹包│
│    │        │              │      │明倫知悉被告抵達後│均沒收；未扣案之販賣│
│    │        │              │      │，即走到被告所駕自│毒品所得新臺幣佰元│
│    │        │              │      │小客車之駕駛座旁，│沒收，如全部或一部不│
│    │        │              │      │自車窗處將價金300 │能沒收，以其財產抵償│
│    │        │              │      │元交予被告，被告即│之。                │
│    │        │              │      │將第三級毒品愷他命│                    │
│    │        │              │      │1 包（重量不足1 公│                    │
│    │        │              │      │克）交予蔡明倫，而│                    │
│    │        │              │      │完成毒品交易。    │                    │
├──┼────┼───────┼───┼─────────┼──────────┤
│ 14 │99年1 月│屏東縣東港鎮鎮│許良民│許良民於99年1 月18│鄭博升犯販賣第三級毒│
│    │18日晚上│海宮前        │     │日晚上9 時40分許，│品罪，處有期徒刑貳年│
│    │10時許  │              │      │以其持用之門號0981│陸月。扣案之電子磅秤│
│    │        │              │      │143208號行動電話，│壹台、門號０九三八三│
│    │        │              │      │與被告所持上開門號│七四０七二行動電話壹│
│    │        │              │      │0000000000號行動電│支（含SIM 卡壹張）、│
│    │        │              │      │話聯絡買賣愷他命之│1號 、2 號、3 號、4 │
│    │        │              │      │事宜後，被告即於左│號夾鍊袋各壹包、0 號│
│    │        │              │      │列時間，駕駛上開白│夾鍊袋貳包、00號夾鍊│
│    │        │              │      │色自小客車，至雙方│袋捌包及無編號夾鍊袋│
│    │        │              │      │所約定之左列地點，│壹包均沒收；未扣案之│
│    │        │              │      │以700 元之價格販賣│販賣毒品所得新臺幣柒│
│    │        │              │      │第三級毒品愷他命1 │佰元沒收，如全部或一│
│    │        │              │      │包（重量約2 公克）│部不能沒收，以其財產│
│    │        │              │      │予許良民。        │抵償之。            │
├──┼────┼───────┼───┼─────────┼──────────┤
│ 15 │99年1 月│屏東縣東港鎮大│羅文鴻│羅文鴻於99年1 月23│鄭博升犯販賣第三級毒│
│    │23日晚上│東港KTV附近   │     │日晚上8 時13分許，│品罪，處有期徒刑貳年│
│    │8 時13分│              │      │以其持用之門號0916│陸月。扣案之第三級毒│
│    │許      │              │      │078027號行動電話，│品愷他命貳拾包( 驗│
│    │        │              │      │與被告所持上開門號│餘淨重總計捌點壹│
│    │        │              │      │0000000000號行動電│公克) 、電子磅秤壹台│
│    │        │              │      │話聯絡買賣愷他命之│、門號0000000│
│    │        │              │      │事宜後，被告即於左│０七二行動電話壹支（│
│    │        │              │      │列時間，以不詳交通│含SIM 卡壹張）、1 號│
│    │        │              │      │工具，至雙方所約定│、2 號、3 號、4 號夾│
│    │        │              │      │之左列地點，以700 │鍊袋各壹包、0 號夾鍊│
│    │        │              │      │元之價格販賣第三級│袋貳包、00號夾鍊袋捌│
│    │        │              │      │毒品愷他命1 包（重│包及無編號夾鍊袋壹包│
│    │        │              │      │量約2 公克）予羅文│均沒收；未扣案之販賣│
│    │        │              │      │鴻。              │毒品所得新臺幣柒佰元│
└──┴────┴───────┴───┴─────────┴──────────┘

司法院資訊處製作；財團法人民間司法改革基金會備份。
